臺灣臺北地方法院民事判決　　　　　　　96年度訴字第8718號
原　　　告　周鄭愛蘭
訴訟代理人　郭令立律師
被　　　告　謝成宗
訴訟代理人　楊華興律師
　　　　　　吳玲華律師
複　代理人　林士祺律師
被　　　告　林竹有
上列當事人間返還土地等事件，本院於民國100 年8 月19日言詞
辯論終結，判決如下：
    主  文
確認原告就附圖D-F-G-C-I-A2-A1-D 連線範圍內之土地（除標示
「甲」綠色部分外）之所有權存在。
被告謝成宗應將附圖D-F-G-C-I-A2-A1-D 連線範圍內土地（除標
示「甲」綠色部分外）上之樹木3 移除，並將上開土地返還原告
。
原告其餘之訴均駁回。
訴訟費用由原告負擔。
本判決第二項於原告以新臺幣肆拾伍萬元為被告謝成宗供擔保後
，得假執行。
原告其餘假執行之聲請駁回。
    事實及理由
一按訴狀送達後，原告不得將原訴變更或追加他訴，但擴張或減
  縮應受判決事項之聲明者，不在此限，民事訴訟法第255 條第
  1 項第3 款定有明文。經查，原告起訴時聲明第1 項係請求確
  認附圖1 所示A-B-C-D 連線範圍內土地之所有權為原告所有，
  聲明第3 項係請求被告謝成宗應將附圖〈內政部國土測繪中心
  （下稱測繪中心）98年4 月22日補充鑑定圖(一)，見本院卷(一)第
  243 頁〉所示B-C-G-E-F 連線範圍內之地上物遷移，並將土地
  返還原告（本院卷(一)第4 頁）。嗣於100 年6 月22日本院審理
  時就上開聲明分別擴張為請求確認附圖所示A-E-B-I-A2-A1-A
  連線範圍內土地之所有權為原告所有，及請求被告謝成宗將前
  述範圍內土地上之樹木1 、2 、3 遷移，並將土地返還原告（
  本院卷(二)第181 頁），參照上開說明，應予准許。
二原告起訴主張：原告所有之臺北市○○區○○段3 小段227 地
  號土地（下稱系爭土地），重測前地號為臺北市○○區○○段
  木柵小段327-10地號（下稱重測前327-10號，登記面積97平方
  公尺）。原告於66年間申請以重測前327-10號土地與同為原告
  所有之重測前同段329-5 號土地（登記面積4 平方公尺，下稱
  重測前329-5 號）合併建造4 層樓房屋，取得臺北市政府工務
  局核發之67使字第0392號使用執照後興建完成，並辦妥第一次
  所有權登記（門牌號碼為臺北市○○路○ 段100 號，下稱系爭
  建物）。依80年11月測製之航空攝影圖觀之，系爭建物因建築
  線指示之截角角度有誤而突出道路，惟臺北市工務局建築管理
  處、養護工程處於69年12月16日會勘誤認系爭建物未突出建築
  線，相關機關因而將系爭土地面積變更為91平方公尺，經原告
  異議，始更正為120 平方公尺。然而，依變更登記紀要及土地
  使用分區證明書之記載可知，系爭土地建地僅91平方公尺，其
  餘則為道路用地，原告無故喪失10平方公尺建地（重測前327-
  10號、329-5 號土地面積合計101 平方公尺）。反觀與系爭土
  地相鄰之同段229 號土地（被告謝成宗所有，下稱229 地號）
  面積由94平方公尺增為106 平方公尺，同段第228 地號土地（
  被告林竹有所有，下稱228 地號）面積由73平方公尺增為82平
  方公尺，足見原告喪失之建地坪數應為被告分別取得等語，爰
  請求確認系爭土地左側經界位址為附圖A-E-B 線，確認附圖
  A-E-B-C-I-A2-A1-D-A 連線範圍內土地所有權為原告所有，及
  依民法第767 條規定，請求被告謝成宗遷移上開土地之樹木，
  將土地返還原告。並聲明：(1)確認附圖A-E-B-C-I-A2-A1- D-A
  連線範圍內土地之所有權為原告所有。(2)確認系爭土地與229
  號土地之經界界址為附圖B-E 線。(3)確認系爭土地與228 號土
  地之經界界址為附圖A-E 線。(4)被告謝成宗應遷移附圖A-E-B-
  C-I-A2-A1-D-A 連線範圍內土地上之樹木1 、2 、3 ，並將土
  地返還原告。(5)關於訴之聲明第4 項，願供擔保聲請宣告假執
  行。
三被告則分別答辯如下：
(一)被告謝成宗以：原告於67年間對被告謝成宗提起遷讓花木之訴
  ，經臺灣高等法院以71年度上更(二)字第190 號判決原告敗訴確
  定，該案與本件訴之聲明第4 項之當事人、訴訟標的、訴之聲
  明均相同，此部分為重複起訴，違反一事不再理原則。又系爭
  土地重測前面積為101 平方公尺，重測後面積為120 平方公尺
  ，並無短少。況依71年度上更(二)字第190 號判決引用臺北市地
  政處測量大隊（下稱測量大隊）之鑑定結果，重測前327-10號
  土地上建物面積65平方公尺、空地面積32平方公尺（計97平方
  公尺），加上重測前329-5 號土地面積4 平方公尺，合計101
  平方公尺，與當時登記面積相符，顯示系爭土地與228 、229
  號土地之經界界址為系爭建物牆壁外緣，被告並未占用系爭土
  地等語，資為抗辯。並聲明：原告之訴均駁回。
(二)被告林竹有以：依臺北市古亭地政事務所（下稱古亭地政事務
  所）96年11月21日文山土字第844 號複丈成果圖所示，附圖1
  所示D 點設有鋼釘界樁，F 點設有塑膠樁，足認228 號與227
  號之土地界址為D-F-G-C 連線，與登記之地籍線相符。又原告
  未依土地法第69條規定聲請主管機關查明核准更正，逕提起本
  件訴訟，不合法律規定等語資為抗辯。並聲明：(1)原告之訴駁
  回。(2)如受不利之判決，願供擔保聲請宣告免為假執行。
四重測前臺北市○○區○○段木柵小段329-5 地號（面積4 平方
  公尺）及同小段327-10地號（面積97平方公尺）土地為原告所
  有；重測前臺北市○○區○○段木柵小段327-16地號（面積94
  平方公尺）土地為被告謝成宗所有；重測前臺北市○○區○○
  段木柵小段327-15地號（面積73平方公尺）土地為被告林竹有
  所有。臺北市政府地政處（下稱地政處）於72年9 月間地籍圖
  重測地籍調查時，兩造就界址位置產生爭議，該處通知兩造於
  73年2 月28日到場協助指界，由地政處參照舊地籍圖移繪，惟
  兩造對移繪成果仍有意見，經該處以74年2 月12日北市地一字
  第05555 號調處結果通知書通知兩造，認依原地籍調查結果施
  測較符合重測前圖、簿資料與都市○○道路吻合，而維持原地
  籍調查結果（亦即依舊地籍圖移繪），並為登記。原告所有之
  重測前329-5 號及327-10號土地，重測後合併為臺北市○○區
  ○○段3 小段227 地號，登記面積為120 平方公尺（即系爭土
  地）；被告謝成宗所有重測前327-16號土地，重測後編定為臺
  北市○○區○○段3 小段229 地號，登記面積為106 平方公尺
  ；被告林竹有所有重測前327-15號土地，於重測後編定為臺北
  市○○區○○段3 小段228 地號，登記面積為82平方公尺，重
  測後227 、228 、229 地號土地間之地籍線乃依舊地籍圖移繪
  ，與重測前329-5 、327-10、327-15、327-16號土地間之地籍
  線相同等情，有重測前土地登記簿、土地登記第二類謄本、國
  土測繪中心97年10月29日測籍字第0970011134號函檢附之鑑定
  書及鑑定圖、土地開發總隊99年2 月22日北市地發四字第0993
  0221200 號函及檢附之調處資料等在卷可證（見本院卷(一)第10
  、20、26頁、第18、25、28頁、第201-204 頁，及本院卷(二)第
  106 -118頁）。又重測前329-5 號土地對應於重測後地籍圖之
  位置為附圖標示「甲」綠色部分，亦有國土測繪中心97年10月
  29日測籍字第097001 1134 號函鑑定書及鑑定圖可證（見本院
  卷(一)第201-204 頁），均堪予認定。
五原告對被告謝成宗部分之訴是否為前案既判力所及？
(一)原告前本於所有物返還請求權，向本院訴請被告謝成宗將種植
  於重測前329-5 號及重測前327-10號面積約6 坪部分土地上之
  花木移除，並將土地返還原告，經本院於67年度訴字第12871
  號審理中就被告謝成宗占用土地之面積囑託古亭地政事務所測
  量為15.40 平方公尺（約4.659 坪），其中占用重測前329-5
  號土地之面積為3.25平方公尺（該判決所稱附圖紅色部分），
  占用重測前327-10號土地之面積為12.15 平方公尺（該判決所
  稱附圖綠色部分），並判命被告謝成宗應將上開土地之地上物
  移除，將土地返還原告。被告謝成宗不服，提起上訴，經臺灣
  高等法院於審理68年度上字第1681號事件時，另行囑託地政處
  測量大隊重新測量結果，前述被告謝成宗占用之重測前329-5
  號土地面積應為4 平方公尺，因而廢棄原判決判命被告謝成宗
  應移除重測前329-5 號土地面積超過4 平方公尺以外之土地地
  上物，將土地返還原告，並駁回此部分原告於第一審之訴，同
  時駁回被告謝成宗其餘上訴。前述判決關於判命被告謝成宗移
  除重測前329-5 號土地（面積4 平方公尺）地上物並返還原告
  部分，因被告謝成宗未上訴而告確定（見本院卷(一)第45頁倒數
  第2 行至第1 行、同頁反面第11至13頁臺灣高等法院68年度上
  字第1681號判決理由，及第50頁反面倒數第2 行至第51頁第11
  行臺灣高等法院71年度上更(二)字第190 號判決理由）。
(二)除上開重測前329-5 號土地（面積4 平方公尺）因被告謝成宗
  未上訴而告確定外，被告謝成宗就臺灣高等法院68年度上字第
  1681號判決其餘尚未確定部分不服，提起上訴，經最高法院以
  69年度臺上字第3145號判決廢棄發回臺灣高等法院。臺灣高等
  法院於69年度上更(一)字第593 號事件審理時，再行囑託地政處
  測量大隊重新測量，依該隊70年1 月30日北市地測督字第969
  號函檢附之鑑定圖所示（下稱70年1 月30日測量大隊鑑定圖，
  見本院卷(一)第123 頁），原告主張被告謝成宗占有其土地種植
  花木之位置為紫色部分（面積4 平方公尺，該鑑定圖為地政
  處土地開發總隊重新著色，原判決附圖應為藍色，該隊著為紫
  色，為敘述各土地實際位置之便，本件均以該鑑定圖實際顏色
  論述），及藍色部分（面積10平方公尺，原判決附圖應為淺
  綠色）原告主張被告謝成宗無權占有之面積合計14平方公尺（
  約4.235 坪）。紫色部分土地為重測前329-5 號，即附圖標示
  「甲」綠色部分，藍色部分土地在重測前327-16號土地上，而
  重測前327-16號土地屬被告謝成宗所有，臺灣高等法院69年度
  上更(一)字第593 號判決因而將原審確定部分以外廢棄，駁回原
  告在第一審之訴。原告不服，提起上訴，經最高法院以70年度
  臺上字第4700號判決廢棄發回臺灣高等法院，嗣臺灣高等法院
  71年度上更(二)字第190 號判決仍以70年1 月30日測量大隊鑑定
  圖所示橘色部分為系爭建物，面積65平方公尺（原判決附圖
  應為黃色），綠色部分為空地，面積32平方公尺，紫色部
  分為空地，面積4 平方公尺（原判決附圖亦為紫色）。、
  均為重測前327-10號土地，為重測前329-5 號土地，、
  、合計101 平方公尺，與土地登記謄本記載之面積相符等理
  由，將原審確定部分以外廢棄，駁回原告在第一審之訴（即訴
  請被告謝成宗移除該判決附圖淺綠色部分土地之地上物並返還
  原告），並已確定在案等情，有上開案號判決書及確定證明書
  可證（見本院卷(一)第37-52 頁），堪信為真。
(三)按除別有規定外，確定之終局判決就經裁判之訴訟標的，有既
  判力，民事訴訟法第400 條第1 項定有明文。是命債務人為給
  付之確定判決，就給付請求權之存在有既判力，依民事訴訟法
  第400 條第1 項之規定，債務人不得對於債權人更行提起確認
  該給付請求權不存在之訴，最高法院著有26年渝上字第1161號
  判例意旨可參。本件重測前329-5 號土地對應於重測後地籍圖
  之位置，為附圖標示「甲」綠色部分，即臺灣高等法院69年度
  上更(一)字第593 號判決所稱附圖藍色部分（70年1 月30日測量
  大隊鑑定圖著為紫色，與臺灣高等法院71年度上更(二)字第190
  號判決所稱附圖紫色部分空地相符）。是原告本於所有物返還
  請求權，請求被告謝成宗移除附圖標示「甲」綠色部分土地之
  地上物並返還原告部分之訴訟標的，業經臺灣高等法院以68年
  度上字第1681號為原告勝訴之確定判決，為該確定判決效力所
  及，參照前述說明，原告此部分起訴為不合法，應予駁回。
(四)次按為訴訟標的之法律關係，於確定之終局判決中已裁判者，
  就該法律關係即有既判力，法院及當事人均應受其拘束，當事
  人雖僅於新訴訟用作攻擊防禦方法，法院亦不得為反於該確定
  判決意旨之裁判，最高法院著有42年臺上字第1306號判例意旨
  足佐。依土地開發總隊99年2 月22日北市地發四字第09930221
  200 號函檢送系爭土地地籍調查表之記載（見本院卷(二)第115
  、117 頁），系爭土地與228 地號（即重測前327-16號）土地
  間，及與229 地號（即重測前327-15號）土地間，因無明顯界
  址，而參照舊地籍圖逕行施測。經核：
(1)本件附圖B-C-G-F-E-B 連線範圍內之土地在229 地號（即重測
  前327-16號）土地內，面積8 平方公尺，有測繪中心98 年4月
  23日測籍字第0980003789號函檢附之補充鑑定圖說一在卷可憑
  （見本院卷(一)第243 頁），與70年1 月30日測量大隊鑑定圖藍
  色部分面積10平方公尺土地（即69年度上更(一)字第593 號判決
  所稱附圖藍色部分，臺灣高等法院71年度上更(二)字第190 號判
  決所稱附圖淺綠色部分）之相關位置相同，面積亦大致相符。
(2)70年1 月30日測量大隊鑑定圖所示紫色部分為重測前329-5 號
  土地（面積4 平方公尺），與重測前327-16號土地相鄰，對應
  於重測後地籍圖之位置即附圖標示「甲」綠色部分（面積4 平
  方公尺）亦與229 號土地相鄰，且面積、相關位置完全一致。
(3)附圖A1-A2 系爭建物圍牆自建造時起至今從未變更之事實，為
  兩造不爭執，是70年1 月30日測量大隊鑑定圖所示橘色部分建
  物（面積65平方公尺），應即附圖A1-A2-A3-A4-A5-A6-A7-A8-
  A9-A1 連線範圍即系爭建物（面積79平方公尺），故重測後系
  爭建物面積較重測前多出14平方公尺。
(4)依70年1 月30日測量大隊鑑定圖所示，綠色部分為系爭建物圍
  牆西側及南側空地，面積32平方公尺，紫色部分為重測前329-
  5 號土地，面積4 平方公尺，二者合計36平方公尺。附圖D-F-
  G-C-I-A2-A1-D 連線範圍土地即系爭建物圍牆西側空地，面積
  16平方公尺（包括標示「甲」之綠色部分），附圖A2-A3-I2-I
  -A2 連線範圍土地即系爭建物圍牆南側空地，面積26平方公尺
  ，二者合計42平方公尺（測繪中心99年4 月16日補充鑑定圖(二)
  ，見本院卷(二)第158 頁），是重測後系爭建物圍牆西側及南側
  空地面積雖較重測前多6 平方公尺，惟測量技術因時間而不斷
  精進，上開誤差未逾可容許之範圍。則附圖A1-A2 系爭建物圍
  牆自建造時起至今既從未變更，而圍牆西側及南側空地重測前
  後之面積尚稱一致，足認系爭土地與228 、229 地號土地間之
  地籍線依舊地籍圖移繪後，與舊地籍線大致相符，故70年1 月
  30日測量大隊鑑定圖與附圖標示之地籍線位置亦應一致。
(5)從而，附圖B-C-G-F-E-B 連線範圍內之土地面積僅8 平方公尺
  ，小於臺灣高等法院71年度上更(二)字第190 號確定判決所稱附
  圖淺綠色部分土地（即70年1 月30日測量大隊鑑定圖所示藍色
  部分面積10平方公尺土地），是原告對被告謝成宗訴請確認附
  圖B-C-G-F-E-B 連線範圍內之土地所有權屬原告所有，及請求
  被告謝成宗移除前述土地之地上物並返還原告部分，亦為上開
  確定判決效力所及，原告此部分起訴亦不合法，應予駁回。
六按確認法律關係之訴，非原告有即受確認判決之法律上利益者
  ，不得提起之，民事訴訟法第247 條前段定有明文。而該條所
  謂即受確認判決之法律上利益，係指因法律關係之存否不明確
  ，致原告在私法上之地位有受侵害之危險，而此項危險得以對
  於被告之確認判決除去之者而言，最高法院著有42年臺上字第
  103 號判例意旨可資參照。原告主張附圖D-F-F1-A1-D （F1為
  E-F 地籍線延伸與A1-A2-I 之交叉點，為本院編註）連線範圍
  內之土地所有權為原告所有而訴請確認。惟被告林竹有係抗辯
  227 號與228 號土地間之界址與登記之附圖D-F 地籍線相符，
  並未爭執上開土地為原告所有；而被告謝成宗係抗辯227 號與
  229 號土地間之界址應為附圖F1-I，及附圖F-G- C-I-A2-F1-F
  連線範圍內之土地所有權屬被告謝成宗所有，就上開土地所有
  權為原告所有一節，亦未爭執，是兩造間就附圖D-F-F1-A1-D
  連線範圍內之土地所有權歸屬，並無不明確之處，難認原告有
  受確認判決之法律上利益，是原告訴請確認此部分土地所有權
  屬原告所有，即無確認利益，應予駁回。
七原告訴請確認附圖標示「甲」綠色部分，及附圖B-C-G-F-E-B
  連線範圍內之土地所有權為原告所有部分，為前案確定判決效
  力所及，訴請確認附圖D-F-F1-A1-D 連線範圍內之土地所有權
  為原告所有部分，無確認利益等情，均已詳述於前，是本件所
  餘爭點厥為：(1)附圖D-F 登記之地籍線與227 、228 號土地間
  之界址是否相符？(2)227 、229 號土地間之界址何在？(3)附圖
  A-E-F-D-A 連線範圍內之土地所有權為何人所有？(4)F-G-C-I-
  A2-F1-F 連線範圍內之土地（除標示「甲」綠色部分外）所有
  權為何人所有？經查：
(一)原告主張系爭建物因建築線指示之截角角度有誤而突出道路，
  因臺北市工務局建築管理處、養護工程處69年12月16日會勘誤
  認系爭建物未突出建築線，致系爭土地面積變更登記為91平方
  公尺，經原告異議，始更正為120 平方公尺，但系爭土地建地
  僅91平方公尺，其餘則為道路用地等語。惟依臺北市古亭地政
  事務所77年7 月6 日北市古地(一)字第12021 號函、土地分割後
  分算地價表、臺北市政府地政處77年7 月5 日77北市地二字第
  32342 號函、土地分割前標示、地價及註銷公文字號清冊（見
  本院卷(一)第154-158 頁），可知系爭土地於74年重測後，原經
  臺北市政府地政處公告逕為分割為227 、227-1 號，面積分別
  為91平方公尺、29平方公尺，合計面積仍為120 平方公尺，嗣
  又撤銷上開分割登記，並註銷上開土地分割後分算地價表，故
  不論臺北市政府地政處逕為分割之原因是否與系爭建物突出建
  築線，或占用都市○○道路預定地有關，系爭土地所有權內容
  並未變更。又變更登記紀要（見本院卷(一)第17頁）並無系爭土
  地建地為91平方公尺之記載，而「變更登記事項」所載77年2
  月9 日變更系爭土地面積為91平方公尺之原因乃逕為分割，該
  逕為分割之登記業經撤銷，原告主張系爭土地建地僅91平方公
  尺，即無可採，至臺北市政府都市發展局都市計劃公共設施地
  及土地使用分區證明書（同卷第19頁）僅敘明系爭土地屬第三
  種住宅區○○○○○道路用地（公共設施用地），應依建築線
  或俟地籍測量分割後再確定，亦無系爭土地91平方公尺以外面
  積均屬道路用地之記載，原告此部分主張，亦無足取。另附圖
  A1-A2 系爭建物圍牆自建造時起至今從未變更，圍牆西側及南
  側空地重測前後之面積復屬一致，足認系爭土地與228 、229
  地號土地間重測前、後之地籍線位置相符之情，已詳述於前，
  參以依臺北市政府工務局67使字第0392號使用執照及平面圖（
  見本院卷(一)第12、13頁）可知，系爭建物於67年間取得使用執
  照時核准之建築面積為59.44 平方公尺，70年間測量大隊鑑定
  時，系爭建物面積增為65平方公尺（70年1 月30日測量大隊鑑
  定圖橘色部分），至97年間本院囑託測繪中心鑑定時，面積更
  增為79平方公尺。惟系爭建物圍牆（即附圖A1-A2-A3）自建造
  時起至今既從未變更，系爭建物面積縱有消長，亦僅涉及A1-A
  9-A8 -A7-A6-A5-A4 位置變動，不影響系爭土地與228 、229
  地號土地間界址之位置。是系爭土地與228 、229 地號土地間
  之界址應與登記之地籍線相符，是原告以系爭土地於重測後減
  少10平方公尺建地，228 、229 地號土地重測後均有增加，推
  論減少之建地面積為被告分別取得之主張，顯屬無稽。從而：
  (1)附圖D-F 登記之地籍線即為系爭土地與228 號土地間之界址
  ，附圖F-G-C 登記之地籍線即系爭土地及229 號土地間之界址
  ，均與現在權利狀態相符，原告請求確認系爭土地與228 號土
  地間之界址為附圖A-E 線、與229 號土地間之界址為附圖E-B
  線，均無理由，不應准許。(2)附圖A-E-F-D-A 連線範圍內之土
  地在被告林竹有之228 號土地上，是上開土地即屬被告林竹有
  所有，原告請求確認此部分土地為其所有，為無理由，應予駁
  回。
(二)附圖F-G-C-I-A2-F1-F 連線範圍內之土地（除標示「甲」綠色
  部分外）坐落於系爭土地，自屬原告所有。被告謝成宗雖以重
  測前327-10號土地上系爭建物面積65平方公尺、空地面積32平
  方公尺、重測前329-5 號土地面積4 平方公尺，合計101 平方
  公尺，與重測前登記之面積相符，推論系爭土地與228 、229
  號土地之經界界址為系爭建物牆壁外緣云云。惟依70年1 月30
  日測量大隊鑑定圖所示，系爭建物（橘色部分）之牆壁與地籍
  線並非重合，尚有空地，是被告謝成宗辯稱系爭土地與229 號
  土地之經界界址為系爭建物牆壁外緣云云，即不可取。從而，
  原告請求確認附圖F-G-C-I-A2-F1-F 連線範圍內之土地（除標
  示「甲」綠色部分外）所有權屬原告所有，及請求被告謝成宗
  應將附圖D-F-G-C-I-A2-A1-D 連線範圍內之土地（除標示「甲
  」綠色部分外）上之樹木3 移除，並將上開土地返還原告部分
  ，為有理由，均應准許。
八綜上而論，原告請求確認原告就附圖D-F-G-C-I-A2-A1-D 連線
  範圍內之土地（除標示「甲」綠色部分外）之所有權存在部分
  ，及請求被告謝成宗應將上開土地上之樹木3 移除，並將土地
  返還原告部分，為有理由，應予准許。至原告逾此部分請求，
  均無理由，應予駁回。又本件原告勝訴部份，原告陳明願供擔
  保請准宣告假執行，核無不合，爰酌定相當之擔保金額，予以
  准許。至原告敗訴部分，其假執行之聲請已失其附麗，應予駁
  回。
九本件事證已臻明確，兩造其餘攻擊防禦方法，及未予援用之證
  據，經本院斟酌後，認均不足以影響本判決之結果，自無逐一
  詳予論駁之必要，附此敘明。
十訴訟費用負擔之依據：民事訴訟法第79條。
中    華    民    國   100    年    9     月    27    日
                  民事第六庭    法  官  邱蓮華
以上正本係照原本作成。
如對本判決上訴，須於判決送達後20日內向本院提出上訴狀。如
委任律師提起上訴者，應一併繳納上訴審裁判費。
中    華    民    國   100    年    9     月    27    日
                                書記官  黃曼琳